

Iván Rey Agún

Jefe de Proyecto

Competencias

- Ingeniero Técnico de Sistemas
- Dirección de proyectos
- Proyectos internacionales
- Gestión de equipos
- Preventa de soluciones
- Desarrollo de servicios

Ámbitos

- Bases de datos relacionales
- Sistemas de alta disponibilidad
- Almacenamiento compartido
- Entornos virtuales y VDI
- Clouds públicos e híbridos
- Monitorización de sistemas
- Orquestación y automatización

Personal

- Nacido el 27 de enero de 1970
- Disponibilidad para viajar
- Orientación al cliente
- Permiso de conducir
- Vehículo propio
- 647 57 49 52
- ireyagun@gmail.com
- https://ireyagun.github.ic
- https://es.linkedin.com/in/ivanrey
- Tr. del convento 10, 2º izq. B 33202 Gijón

Ingeniero Técnico con más de 25 años de experiencia como Analista de Sistemas Senior y Jefe de Proyecto, aportando soluciones ad hoc en diferentes sectores de actividad. Habituado a trabajar por objetivos, gestionando equipos multidisciplinares y con gran orientación al logro.

EXPERIENCIA PROFESIONAL

2011 – actual Jefe de Proyecto en Seresco S.A.

Responsable de equipo de Operaciones de Seguridad

En el área de Infraestructuras y Sistemas desarrollando tareas de Consultoría, Preventa y Jefe de Proyecto para los clientes de la compañía en los ámbitos de Administración Publica, Sanidad, Industria, Alimentación y Transporte.

Liderazgo de implantaciones dentro y fuera de la organización, diseño de sistemas de virtualización, virtualización de aplicaciones, VDI, alta disponibilidad, backup corporativo, cloud computing, recuperación ante desastres y continuidad de negocio.

Responsable de numerosos proyectos de alta disponibilidad sobre diferentes tecnologías.

1999 – 2011 Analista de sistemas en Thales España GRP

En el área de Sistemas distribuidos de Caja de Ahorros de Asturias (Liberbank) durante toda la relación laboral, gestionando entornos de misión crítica, con fuertes implicaciones en el ámbito de la seguridad de la información, gestión de activos e integración de sistemas.

1996 – 1999 Técnico de sistemas en DINSA

En el área de Sistemas preferentemente para Banesto, además de otros clientes de la compañía, desarrollando labores de implantador y administrador de sistemas. Responsable de la implantación de sistemas NT y administrador AIX para la empresa HUNOSA.

FORMACIÓN ACADÉMICA

Ingeniero Técnico en Informática en la especialidad de Sistemas.

FORMACIÓN COMPLEMENTARIA

| Microsoft Azure Fundamentals | - | mayo 2021 |
|---|-----------|-----------------|
| Veeam Sales Professional | - | febrero 2021 |
| VMware VTSP-SV | - | julio 2018 |
| HPE Servers Gen10 Management | 10 horas | agosto 2016 |
| Veeam Availability Suite VMTSP | - | mayo 2016 |
| Citrix CCSP Certified Sales Professional | - | enero 2014 |
| ISO 27000 Apreciación e Interpretación | 80 horas | septiembre 2014 |
| Certificación ITIL Foundation V3 | - | octubre 2013 |
| Curso HPE ArcSight Express | 40 horas | mayo 2013 |
| Certificación HP Operations Orchestration | - | octubre 2012 |
| Certificación HP Network Automation | - | octubre 2012 |
| Certificación Citrix XenDesktop 5 | 40 horas | septiembre2011 |
| Curso Aplicaciones Empresariales J2EE | 270 horas | febrero 2011 |
| Seminario Análisis de riesgos y amenazas | 20 horas | mayo 2010 |
| Certificación MCTS SQL Server 2008 | 100 horas | enero 2010 |
| Curso Técnico Web 2.0 | 40 horas | marzo 2009 |
| Cisco CCNA | 100 horas | octubre 2006 |
| Curso Oracle 9i | 100 horas | mayo 2006 |
| Curso Windows Server 2003 | 50 horas | abril 2006 |
| Curso Tivoli Storage Manager | 20 horas | febrero 2005 |
| Certificación Microsoft nº 1560 (Win. 2000) | 100 horas | mayo 2003 |
| Certificación Microsoft Cluster Server | 50 horas | febrero 2001 |